ACORDAO-COMPLETO-2367102

ACÓRDÃO DE RELAÇÃO

ACÓRDÃO DE RELAÇÃO 7853/2019 ATA 28/2019 - PRIMEIRA CÂMARA

Acórdão 7853/2019-TCU-Primeira Câmara
Os Ministros do Tribunal de Contas da União, reunidos em Sessão de 1ª Câmara, ACORDAM, por unanimidade, com fundamento nos arts. 1º, inciso V, e 39, inciso I, da Lei 8.443, de 16 de julho de 1992, c/c o art. 259, inciso I, e 260, § 5º, do Regimento Interno, em considerar prejudicado, por perda do objeto, o exame de mérito do (s) ato (s) de admissão, em face do desligamento ou falecimento do (s) interessado (s) e pela ausência de proposta de ressarcimento de valores indevidamente recebidos, na forma prevista no art. 7º da Resolução/TCU 206/2007, de acordo com os pareceres emitidos nos autos.
1. Processo TC-Processo 011.047/2019-4 (ATOS DE ADMISSÃO) 
	1.1. Interessados: Rosimeri Di Stasio (XXX.612.627-XX) ; Rozimar Lira de Oliveira (XXX.336.384-XX) ; Ruth de Sousa Pinto (XXX.873.267-XX) ; Sandra Claudio da Silva Ismael (XXX.490.817-XX) ; Sandra Coutinho Nunes (XXX.451.497-XX) ; Sandra Lucia de Sa Trindade (XXX.917.407-XX) ; Sandra Maria Hecht Ferreira (XXX.341.227-XX) ; Sandra Maria Jesus Santos (XXX.199.297-XX) ; Sandra Maria Paiva (XXX.433.037-XX) ; Sandra Regina Serafim Dias (XXX.119.187-XX) ; Sandra Souza da Conceicao dos Santos (XXX.595.497-XX) ; Sandro Coutinho Nazer da Costa (XXX.116.137-XX) ; Sara Eliane Assenheimer (XXX.482.877-XX) ; Sergio Ramos dos Santos (XXX.812.237-XX) ; Servula Pereira da Cruz Santos Ferreira (XXX.936.874-XX) ; Sheila Pereira do Nascimento (XXX.130.447-XX) ; Shirlei Pereira de Souza (XXX.831.037-XX) ; Shirlene Regina Felippe (XXX.620.537-XX) ; Simone Menezes Damasceno (XXX.868.667-XX) ; Simone de Souza Silva (XXX.824.257-XX) 
	1.2. Órgão/Entidade: Hospital Federal de Bonsucesso
	1.3. Relator: Ministro-Substituto Augusto Sherman Cavalcanti
	1.4. Representante do Ministério Público: Procurador Rodrigo Medeiros de Lima
	1.5. Unidade Técnica: Secretaria de Fiscalização de Pessoal (SEFIP) .
	1.6. Representação legal: não há.
	1.7. Determinações/Recomendações/Orientações: não há.

Primeira Câmara

Hospital Federal de Bonsucesso

Rosimeri Di Stasio (XXX.612.627-XX); Rozimar Lira de Oliveira (XXX.336.384-XX); Ruth de Sousa Pinto (XXX.873.267-XX); Sandra Claudio da Silva Ismael (XXX.490.817-XX); Sandra Coutinho Nunes (XXX.451.497-XX); Sandra Lucia de Sa Trindade (XXX.917.407-XX); Sandra Maria Hecht Ferreira (XXX.341.227-XX); Sandra Maria Jesus Santos (XXX.199.297-XX); Sandra Maria Paiva (XXX.433.037-XX); Sandra Regina Serafim Dias (XXX.119.187-XX); Sandra Souza da Conceicao dos Santos (XXX.595.497-XX); Sandro Coutinho Nazer da Costa (XXX.116.137-XX); Sara Eliane Assenheimer (XXX.482.877-XX); Sergio Ramos dos Santos (XXX.812.237-XX); Servula Pereira da Cruz Santos Ferreira (XXX.936.874-XX); Sheila Pereira do Nascimento (XXX.130.447-XX); Shirlei Pereira de Souza (XXX.831.037-XX); Shirlene Regina Felippe (XXX.620.537-XX); Simone Menezes Damasceno (XXX.868.667-XX); Simone de Souza Silva (XXX.824.257-XX)

AUGUSTO SHERMAN

não há.

Procurador Rodrigo Medeiros de Lima

ATOS DE ADMISSÃO (ADS)

Secretaria de Fiscalização de Pessoal (SEFIP).